臺灣基隆地方法院民事判決　　　　　　 94年度基簡字第272號
原　　　告　華國金融中心管理委員會
法定代理人　丁○○
訴訟代理人　薛銘鴻律師
複　代理人　乙○○
　　　　　　　　　　　　）
　　　　　　丙○○
被　　　告　甲○○
上列當事人間請求給付管理費事件，本院於民國94年7月19日辯
論終結，判決如下：
    主    文
被告應給付原告新台幣壹拾壹萬壹仟壹佰拾捌元，及自民國九十
四年三月三十一日起至清償日止，按週年利率百分之五計算之利
息。
訴訟費用新台幣壹仟壹佰壹拾元由被告負擔。
本判決得假執行。
    事實及理由要領
一、原告聲請核發支付命令，請求被告給付管理費新台幣（下同
    ）111118元，於事實及理由欄內及未繳管理費明細中均已載
    明。然於支付命令聲請狀之請求事項欄誤載為101118元，足
    見係筆誤甚明，並非於訴訟程序進行中為訴之追加，先予敘
    明。
二、原告起訴主張被告於民國85年9月1日起至87年10月31日止，
    係原告大樓（華國金融中心）內19樓之5（下稱系爭房地）
    區分所有權人。依區分所有權人會議決議，各區分所有權人
    每月應按坪數繳交管理費每坪新台幣（下同）65元及停車位
    管理費450元，被告每月應繳管理費3372元，連同公設電費
    及停車場管理費，被告共積欠111118元。雖經原告多次催繳
    ，被告均置之不理，爰訴請被告如數給付等語。被告則以系
    爭房地因可歸責於出賣人僑程企業股份有限公司（下稱僑程
    公司）之事由，遲至86年4月底始完成交屋手續，在此之前
    所發生之管理費或其他費用，應由僑程公司負擔。另被告於
    87年9月9日將系爭房地採賣清方式，出售予訴外人徐木宗，
    被告僅收取0000000元淨額，依約應由徐木宗承受銀行貸款
    本息及相關費用，不應由被告負擔管理費等語，資為抗辯。
三、原告前開主張，業據其提公寓大廈管理組織報備證明、社區
    區分所有權人會議紀錄、房屋登記異動資料、土地所有權移
    轉契約書、未繳管理費明細等各一份在卷可證，被告對於原
    告所主張欠繳管理費之事實，亦不爭執，原告之主張自堪信
    為真實。
四、按公寓大廈除應成立管理委員會或推選管理負責人，為管理
    之主體，以管理公寓大廈之公共事務外，並應設置公共基金
    ，以為管理之經費，其來源包括區分所有權人依區分所有權
    人會議決議繳納之管理費及其他應分擔或負擔之費用。如區
    分所有權人或住戶積欠應繳納之公共基金或應分擔或其他應
    負擔之費用已逾二期或達相當金額，經定相當期間催告仍不
    給付者，管理負責人或管理委員會得訴請法院命其給付應繳
    之金額及遲延利息，公寓大廈管理條例第27條、第18條、第
    21條分別定有明文。雖被告抗辯稱系爭房地因可歸責於出賣
    人僑程公司之事由，遲至86年4月底始完成交屋手續，在此
    之前所發生之管理費或其他費用，應由僑程公司負擔。及被
    告於87年9月9日將系爭房地出售予訴外人徐木宗，依買賣契
    約之約定，應由徐木宗承受銀行貸款本息及相關費用，不應
    由被告負擔管理費云云。然查被告於前述欠繳管理費期間，
    既係系爭房地所有權人，自應依住戶規約及區分所有權人會
    議決議繳納管理費，被告於繳納管理費後，得否向僑程公司
    及徐木宗求償，乃另一問題，不能執此事由對抗原告，其抗
    辯並非可採。被告為「華國金融中心」之區分所有權人且積
    欠管理費未繳已如上述，則原告訴請被告給付積欠之管理費
    即無不當。
五、從而原告請求被告給付111118元及自支付命令聲請狀繕本送
    達翌日（94年3月31日）起至清償日止，按週年利率百分之
    五計算之利息，為有理由，應予准許。
六、訴訟費用1110元由被告負擔。
七、本件為被告敗訴之判決，所命被告給付之金額未逾500000元
    ，依民事訴訟法第389條第1項第5款之規定，應由本院依職
    權宣告假執行。
中　　華　　民　　國　　94　年　　8　　月　    2      日
                  基隆簡易庭法　官　陳培仁
以上正本係照原本作成。
對於本件判決如有不服，應於收受送達後20日內向本院提出上訴
書狀，上訴於本院合議庭，並按他造當事人之人數附具繕本。
中　　華　　民　　國　　94　　年　　8 　　月　　2 　　日
                            書記官  賴敏慧
